臺灣桃園地方法院交通事件裁定　　　　 95年度交聲字第529號
原處分機關　交通部公路總局新竹區監理所
異　議　人　甲○○
即受處分人
上列受處分人因違反道路交通管理處罰條例案件，對於交通部公
路總局新竹區監理所民國95年9 月29日桃監裁罰字第52-ZAB0206
68號違反道路交通管理事件裁決書，聲明異議，本院裁定如下：
    主  文
原處分撤銷。
甲○○汽車駕駛人行駛於高速公路行車速度超過規定最高速限，
未滿二十公里，處罰鍰新臺幣參仟元，並記違規點數壹點。
    理  由
一、聲明異議意旨略以：如附件異議狀所載。
二、按汽車行駛於高速公路、快速公路或設站管制之道路，不遵
    使用限制、禁止、行車管制及管理事項之管制規則，而有行
    車速度超過規定之最高速限或低於規定之最低速限之行為者
    ，處汽車駕駛人新臺幣3 千元以上6 千元以下罰鍰，並記違
    規點數1 點，道路交通管理處罰條例第33條第1 項第1 款、
    第63條第1 項第1 款分別定有明文。又依違反道路交通管理
    事件統一裁罰基準及處理細則所訂之違反道路交通管理事件
    統一裁罰基準表，亦明定小型車行駛於快速公路，行車速度
    超過規定之最高時速未滿20公里，而於期限內繳納或到案聽
    候裁決者，處3,000 元之罰鍰。
三、經查：
  (一)異議人即受處分人甲○○於民國95年7 月27日上午9 時57分
    ，駕駛車牌號碼GH-5479 號自用小客車，行經國道2 號高速
    公路東向3.2 公里處，以時速101 公里超速11公里行駛，已
    逾速限90公里，經內政部警政署國道公路警察局第一警察隊
    泰山分隊以非固定桿移動式定點照相設備測定超速拍照後逕
    行舉發等情，有內政部警政署國道公路警察局舉發違反道路
    交通管理事件通知單、舉發照片及內政部警政署國道公路警
    察局第一警察隊96年2 月1 日公警一交字0960170089號函附
    卷可稽，異議人亦不爭執於有上開時間駕駛前揭車輛行經舉
    發地點超速行駛之情，此部分事實應堪認定。
　(二)異議人雖辯稱：國道2 號東向大園交流道入口1.5 公里處前
  　，是有測速告示牌，但東向1.8 公里前有固定式測速照相機
    ，然東向1.8 公里至3.6 公里均無樹立明顯告示牌，依照94
    年道路交通管理處罰條例修正重點，高速公路、快速道路至
    少於300 公尺前，應樹立明顯標示，告知駕駛人員，但異議
    人行駛該路段時均無樹立明顯之告示牌，且警方於3.2 公里
    處是使用隱藏式偷拍，此種違法作業，應於95年7 月份起禁
    止使用，而交通部也已明示，用路人可以在速限10公里內不
    罰，為何罰單上還要註明用路人超速11公里，應僅超速1 公
    里，卻要異議人背負超速11公里之罪名，令人不服而聲明異
    議云云。經查：
　(1)按汽車行駛高速公路及快速公路，應依速限標誌指示，高速
　  公路交通管制規則第5 條第1 項定有明文。次按速度限制標
　  字，用以告示車輛駕駛人前方道路最高行車時速之限制，不
    得超速。設於以標誌或標線規定最高速限路段起點及行車管
    制號誌路口遠端適當距離處；里程漫長之路段，其中途得視
    需要增設之，道路交通標誌標線號誌設置規則第179 條第1
    項亦定有明文。是異議人駕駛前揭車輛行經國道2 號高速公
    路東向路段，即應遵守國道2 號高速公路最高速限起點及中
    途因需要而增設之最高速限標誌所定行車速度限制至明。而
    查，國道2 號高速公路東向1.5 公里處前（大園交流道入口
    處），已設有最高速限90公里之標誌及測速照相告示牌，此
    有內政部警政署國道公路警察局第一警察隊95年9 月22日公
    警一交字第0950171657號函可稽，此為異議人所不爭執，且
    據異議人提出該路段所設置上開速限標誌及測速照相告示牌
    之照片為證。又自國道2 號高速公路東向1.5 公里處起迄東
    向3.2 公里處止，其間並無設置任何速限標誌，復據異議人
    提出現場照片可證，從而，異議人於被舉發路段前之東向1.
    5 公里處，主管機關確係設有明顯之速限標誌，並有警告駕
    駛人前有測速照相之警告標誌，且設於本件異議人行經之處
    ，供駕駛人遵循辨識，而異議人為合法領有駕駛執照之人，
    本應隨時注意及遵守道路交通標誌、標線、號誌，縱此標誌
    距異議人遭舉發處有1. 7公里遠，惟仍合於道路交通管理處
    罰條例第7 條之2 第3 項規定：「對於前項第九款之違規行
    為，採用固定或非固定式科學儀器取得證據資料證明者，於
    一般道路須至少於1 百公尺，於高速公路、快速公路須至少
    於3 百公尺前，明顯標示之。」之「300 公尺前」之規定，
    職是異議人駕駛車輛行至國道2 號高速公路東向1.5 公里處
    後至東向3.2 公里處路段，既未見其他速限標誌，即應遵守
    最近即東向1.8 公里處之速限標誌，乃異議人竟以時速101
    公里之高速行駛，其行車速度顯已超過規定之最高速限90公
    里甚明。異議人誤認道路交通管理處罰條例第7 條之2 所指
    「300 公尺前」，係指在舉發地點前300 公尺處一定須設有
    明顯標示，否則即得以免責云云，洵非的論，自不得執此免
    除其受道路交通管理處罰條例行政裁罰之責任。
　(2)至異議人所指員警使用隱藏式偷拍，此種違法作業，應於9
  　5 年7 月份起禁止使用云云，惟按道路交通管理處罰條例第
    7 條之2 但書規定「汽車駕駛人之行為屬第九款行車速度超
    過規定之最高速限或低於規定之最低速限情形之一者，不在
    此限」，換言之前述違規行為可採用固定或非固定式科學儀
    器採證，是員警對異議人超速行駛行徑，使用非固定桿移動
    式定點照相設備照相舉發，乃於法有據，異議人此部辯解，
    並不足採。又前開舉發路段最高速限為90公里，舉發單位亦
    有寬容量10公里，此係包含測速公器容許誤差值範圍，為取
    締不符速限駕駛時之取締彈性標準，於此10公里之範圍內不
    罰，非謂此寬容之10公里駕駛人可執以為速限之變更標準。
    為是，異議人之行車時速101 公里，業已超過寬容量10公里
    ，其超越最高速限90公里有11公里之事實明確，是舉發單位
    以異議人超速11公里逕行舉發並無違誤，異議人所辯應只有
    超速1 公里云云，亦非可採。
四、綜上所述，異議人確有上揭違規事實，足堪認定，異議人猶
    執前詞否認違規，核無理由。惟原處分機關依據道路交通管
    理處罰條例第33條第1 項第1 款規定，裁處異議人罰鍰新臺
    幣3,000 元，固非無見，然漏未依同條例第63條第1 項第1
    款規定並記違規點數1 點，難謂允洽，本件異議人異議雖無
    理由，然原處分既有前述不當，自應由本院撤銷原處分，並
    依據道路交通管理處罰條例第33條第1 項第1 款、第63條第
    1 項第1 款之規定，裁處其罰鍰新台幣3,000 元，並記違規
    點數1 點，以資適法。
據上論斷，應依道路交通管理處罰條例第87條第2 項、道路交通
案件處理辦法第20條前段，裁定如主文。
中　　華　　民　　國　　96　　年　　6 　　月　　29　　日
                        交通法庭法  官  林惠霞
以上正本證明與原本無異。
如不服本裁定，應於送達後5 日內，以書狀敘明理由，向本院提
出抗告狀。
                                書記官  陳恩如
中　　華　　民　　國　　96　　年　　6 　　月　　29　　日
